臺灣高等法院刑事裁定
110年度聲字第4872號
聲  請  人  臺灣高等檢察署檢察官
受  刑  人  陳勇再




上列聲請人因受刑人數罪併罰有二裁判以上，聲請定其應執行之
刑（聲請案號：臺灣高等檢察署110年度執聲字第2177號），本
院裁定如下：
    主  文
聲請駁回。
    理  由
一、聲請意旨略以：受刑人陳勇再因偽造文書等數罪，先後經判
    決確定如附表，應依刑法第53條、第51條第5款規定，定其
    應執行之刑，爰依刑事訴訟法第477條第1項聲請裁定等語。
二、按數罪併罰案件之實體裁判確定後，即生實質之確定力，除
    因增加經另案判決確定合於數罪併罰之其他犯罪，或原定應
    執行刑之數罪中有部分犯罪，因非常上訴、再審程序而經撤
    銷改判，或有赦免、減刑等情形，致原裁判定刑之基礎已經
    變動，或其他客觀上有責罰顯不相當之特殊情形，為維護極
    重要之公共利益，而有另定應執行刑之必要者外，法院應受
    原確定裁定實質確定力之拘束。已經定應執行刑確定之各罪
    ，除上開例外情形外，法院再就該各罪之全部或部分重複定
    其應執行刑，前、後二裁定對於同一宣告刑重複定刑，行為
    人顯有因同一行為遭受雙重處罰之危險，自均屬違反一事不
    再理原則，不以定刑之各罪範圍全部相同者為限（最高法院
    110年度台抗大字第489號裁定意旨參照）。
三、查受刑人犯如附表所示之罪，經本院判處如附表所示之刑，
    均確定在案，且本院為犯罪事實最後判決法院，此有本院11
    0年度上訴字第687號判決、最高法院110年度台上字第6011
    號判決及本院被告前案紀錄表各1份（見本院卷第11至13、2
    1至33、43至54頁）在卷可稽。惟受刑人所犯如附表所示之
    罪，前經本院以110年度上訴字第687號判決定應執行刑為有
    期徒刑8月，並諭知易科罰金之折算標準為新臺幣1,000元折
    算1日，且經最高法院以110年度台上字第6011號判決上訴駁
    回而確定，此有上開各該判決及本院被告前案紀錄表附卷可
    憑，是受刑人犯如附表所示之罪刑，既經本院判決定應執行
    刑確定，且所定數罪中均無因非常上訴、再審程序而經撤銷
    改判，或有赦免、減刑等情形，致原裁判定刑之基礎已經變
    動，或其他客觀上有責罰顯不相當之特殊情形，依前開最高
    法院大法庭裁定意旨，本院110年度上訴字第687號判決所定
    上開應執行刑即具實質確定力，檢察官就受刑人犯如附表所
    示之罪向本院再聲請定應執行刑，已違反一事不再理原則，
    於法未合，應予駁回。
據上論斷，應依刑事訴訟法第220條，裁定如主文。
中　　華　　民　　國　　111 　年　　1 　　月　　21　　日
                  刑事第二十一庭審判長法　官  林怡秀
                                      法　官  劉元斐 
                                      法　官  蔡羽玄
以上正本證明與原本無異。
如不服本裁定，應於收受送達後五日內向本院提出抗告狀。
                                      書記官  陳語嫣
中　　華　　民　　國　　111 　年　　1 　　月　　21　　日
附表
編號  1 2 3 罪名  詐欺 偽造文書 偽造文書 宣告刑  有期徒刑2月 如易科罰金，以新臺幣1,000元折算1日 有期徒刑2月 如易科罰金，以新臺幣1,000元折算1日 有期徒刑2月 如易科罰金，以新臺幣1,000元折算1日 犯罪日期  103年5月5日 103年4月6日 103年4月17日 偵查（自訴）機關年度案號  臺灣新北地方檢察署109年度偵緝字第1926、1927、1928、1929號 臺灣新北地方檢察署109年度偵緝字第1926、1927、1928、1929號 臺灣新北地方檢察署109年度偵緝字第1926、1927、1928、1929號  最後 事實審 法院 臺灣高等法院 臺灣高等法院 臺灣高等法院  案號 110年度上訴字第687號 110年度上訴字第687號 110年度上訴字第687號  判決 日期 110年5月27日 110年5月27日 110年5月27日 確定 判決 法院 臺灣高等法院 最高法院 最高法院  案號 110年度上訴字第687號 110年度台上字第6011號 110年度台上字第6011號  確定 日期 110年5月27日 110年11月11日 110年11月11日 備註  臺灣新北地方檢察署110年度執字第6631號（已執畢） 臺灣新北地方檢察署110年度執字第10185號    編號1-6經臺灣高等法院110年度上訴字第687號判決定應執行有期徒刑8月，如易科罰金，以新臺幣1,000元折算1日   

編號  4 5 6 罪名  偽造文書 偽造文書 偽造文書 宣告刑  有期徒刑2月 如易科罰金，以新臺幣1,000元折算1日 有期徒刑2月 如易科罰金，以新臺幣1,000元折算1日 有期徒刑2月 如易科罰金，以新臺幣1,000元折算1日 犯罪日期  103年5月5日 103年5月1日 103年5月6日 偵查（自訴）機關年度案號  臺灣新北地方檢察署109年度偵緝字第1926、1927、1928、1929號 臺灣新北地方檢察署109年度偵緝字第1926、1927、1928、1929號 臺灣新北地方檢察署109年度偵緝字第1926、1927、1928、1929號  最後 事實審 法院 臺灣高等法院 臺灣高等法院 臺灣高等法院  案號 110年度上訴字第687號 110年度上訴字第687號 110年度上訴字第687號  判決 日期 110年5月27日 110年5月27日 110年5月27日 確定 判決 法院 最高法院 最高法院 最高法院  案號 110年度台上字第6011號 110年度台上字第6011號 110年度台上字第6011號  確定 日期 110年11月11日 110年11月11日 110年11月11日 備註  ⒈臺灣新北地方檢察署110年度執字第10185號 ⒉編號1-6經臺灣高等法院110年度上訴字第687號判決定應執行有期徒刑8月，如易科罰金，以新臺幣1,000元折算1日